# 请教：购买企业股本调整问题

提问人：38160176 时间：2012-04-06 21:38:39
现在有三个自然人，各出资 150 万元（合计为 450 万元），购买了一个企业，这个企业原来只有一个股东，原实收资本是 500 万元，账面亏损了 160 万元，也就是说股东权益只有 340 万元，问题：A、股本是不是要调整？B、要调整的话，怎么调整？

回答人：chenyiwei
该企业的独立法人地位并未改变，股东的变更并不必然导致实收资本总额或者权益结构的变化。

提问人：38160176 时间：2012-04-07 08:13:29
回复 chenyiwei 的帖子
谢谢陈老师提示。但我还想知道，账务上该怎么处理？

回答人：chenyiwei
对被投资企业自身而言，仅需调整实收资本的股东明细即可。借：实收资本——原股东，贷：实收资本——新股东。